【裁判字號】    92,上訴,1351
【裁判日期】    920821
【裁判案由】    違反毒品危害防制條例
【裁判全文】
臺灣高等法院高雄分院刑事判決          九十二年度上訴字第一三五一號
    上訴人
    即被告  甲○○
右上訴人因違反毒品危害防制條例案件，不服臺灣高雄地方法院九十二年度訴字第九
五八號中華民國九十二年五月二十六日第一審判決（起訴案號：臺灣高雄地方法院檢
察署九十二年度毒偵字第七七九號），提起上訴，本院判決如左：
      主      文
原判決撤銷。
甲○○免訴。
      理      由
一、公訴意旨略以：被告甲○○於民國八十四年間因肅清煙毒條例案件，經原審以八
    十四年度訴字第三一一八號判決有期徒刑三年二月確定，於八十八年五月二十八
    日縮刑假釋期滿未經撤銷而執行完畢。又於八十九年間，因施用毒品案件，經臺
    灣高雄地方法院檢察署檢察官聲請，由原審以八十九年度毒聲字第一四四號裁定
    送勒戒處所觀察勒戒，經評定認為有繼續施用毒品傾向，再經該署檢察官聲請，
    由原審以八十九年度毒聲字第一０一三號裁定令入戒治處所施以強制戒治，俟因
    無繼續戒治之必要，經裁定停止戒治並交付保護管束，嗣因交付保護管束期滿，
    由臺灣高雄地方法院檢察署檢察官於九十年二月九日，以九十年度戒毒偵字第一
    七六號不起訴處分確定，再於九十一年間因施用第一級毒品案件，經臺灣屏東地
    方法院檢察署檢察官聲請強制戒治並提起公訴，由臺灣屏東地方法院以九十一年
    度訴字第三九三號判處有期徒刑十月，其提起上訴經臺灣高等法院高雄分院以九
    十一年度上訴字第二００八號受理在案，而於九十二年一月十五日撤回上訴確定
    。詎仍不知悔改，於九十一年八月六日十九時許回溯二十四小時內之某時，在高
    雄縣永安鄉○○村○○路五十號住處，將海洛因摻水用注射針筒施打之方式，施
    用第一級毒品海洛因，嗣於九十一年八月六日十八時三十分許，為警在上開處所
    查獲。案經高雄市政府警察局三民第一分局移送偵辦，因認被告有犯毒品危害防
    制條例第十條第一項施用第一級毒品罪嫌。
二、按案件曾經判決確定者，應為免訴之判決，此項原則關於實質上一罪或裁判上一
    罪，均有其適用。連續犯係裁判上一罪，其一部分犯罪事實曾經判決確定者，其
    效力當然及於全部，故檢察官復將其他部分重行起訴，亦應諭知免訴之判決，最
    高法院四十九年台非字第二０號著有判例。
三、查被告於九十一年一月二十九日上午十一時許，在屏東縣萬丹鄉○○路春天汽車
    旅館旁的產業道路上，因施用第一級毒品之犯行，經臺灣屏東地方法院檢察署檢
    察官於九十一年六月十日，以九十一年度毒偵字第四０三號提公訴，經臺灣屏東
    地方法院於九十一年十月三十一日，以九十一年訴字第三九三號判處有期徒刑十
    月，被告向本院提起上訴，經本院以九十一年上訴字第二００八號審理中，被告
    旋於九十二年一月十五日撤回上訴而告確定，以上各情，除據被告供明在卷，並
    有臺灣高等法院被告全國前案紀錄表在卷可稽，先予敘明。又查被告又於九十一
    年三月二十九日上午六時許，在高雄縣鳳山市○○路十五號前，因施用第一級毒
    品，為警查獲移送偵辦，惟被告此部分犯行與其九十一年一月廿九日之犯行，係
    屬連續犯，本應移送前案一併審理，而臺灣高雄地方法院檢察署檢察官疏未注意
    ，竟於九十一年六月六日，以九十一年度毒偵字第一七一０號向臺灣高雄地方法
    院重行提起公訴，該院未察竟於九十一年八月二十二日，以九十一年訴字第一七
    四二號判處有期徒刑八月，經被告提起上訴，本院認被告此部分犯行與前案係屬
    同一案件，且前案繫屬在先，依刑事訴訟法第八條前段規定，自應由臺灣屏東地
    方法院審判，乃撤銷原判決，對被告為公訴不受理之諭知，以上各情，有本院九
    十一年上訴字第一七五三號刑事判決在卷可按。由上觀之，被告本案九十一年八
    月六日之犯行與九十一年一月二十九日及九十一年三月廿九日之犯行，顯係基於
    概括之犯意，反覆實施，應成立連續犯。且被告自九十一年一月廿九日第一次被
    警查獲施用第一級毒品，迄九十一年八月六日最後一次被警查獲施用第一級毒品
    期間，並未被移送戒治所施以戒治處分，有臺灣高等法院被告全國前案紀錄表在
    卷可稽，尚難認被告第三次施用第一級毒品，係斷癮之後，另行起訴所為。本案
    被告之犯罪時間，既在其前案確定判決（九十二年一月十五日）之前，自為前案
    確定判決效力所及，依前開判例之意旨，自應為被告免訴之判決，原審未予詳查
    ，遽為被告科刑之判決，尚有未當。被告上訴意旨，執此指摘原判決不當，為有
    理由，自應由本院將原判決撤銷改判，另為被告免訴之諭知。
據上論結，應依刑事訴訟法第三百六十九條第一項前段、第三百六十四條、第三百零
二條，判決如主文。
本案經檢察官方娜蓉到庭執行職務。
中    華    民    國        九十二      年      八      月    二十一    日
                              臺灣高等法院高雄分院刑事第三庭
                                  審判長法官  周賢銳
                                        法官  黃建榮
                                        法官  謝宏宗
右正本證明與原本無異。
檢察官如不服本判決應於收受本判決後十日內向本院提出上訴書狀，其未述上訴理
由者，並得於提起上訴後十日內向本院補提理由書狀（均須按他造當事人之人數附繕
本)。
                                      書記官  賴梅琴
中    華    民    國        九十二      年      八      月    二十五    日
                                                                      Ｈ


司法院資訊處製作；財團法人民間司法改革基金會備份。
